臺灣桃園地方法院小額民事判決　　　　110年度桃小字第281號
原　　　告　台灣普客二四股份有限公司

法定代理人　實貴孝夫
訴訟代理人　陳昱瑄　
被　　　告　王郁伶　
上列當事人間請求損害賠償事件，本院於民國110 年10月25日言
詞辯論終結，判決如下：
    主    文
被告應給付原告新臺幣肆仟玖佰肆拾壹元，及自民國一０九年十
月三十日起至清償日止，按週年利率百分之五計算之利息。
原告其餘之訴駁回。
訴訟費用新臺幣壹仟元，其中新臺幣捌佰元由被告負擔，餘由原
告負擔。
本判決第一項得假執行。
    事實及理由
壹、程序部分：
一、按小額訴訟之訴狀送達後，原告不得將原訴變更或追加他訴
    ，但擴張或減縮應受判決事項之聲明者，不在此限，民事訴
    訟法第436 條之23準用第436 條第2 項適用第255 條第1 項
    但書第3 款定有明文。經查，原告起訴時請求：「被告應給
    付原告新臺幣（下同）8,100 元，及自起訴狀繕本送達翌日
    起至清償日止，按週年利率5 ％計算之利息。」（見臺灣臺
    北地方法院109 年度北小字第5507號卷《下稱北小卷》第11
    頁），嗣於本院審理中變更聲明為：「被告應給付原告6,13
    9 元，及自起訴狀繕本送達翌日起至清償日止，按週年利率
    5 ％計算之利息。」（見本院桃小卷第22頁），核係減縮應
    受判決事項之聲明，應予准許。
二、被告經合法通知，未於最後言詞辯論期日到場，核無民事訴
    訟法第386 條各款所列情形，爰依同法第436 條之23準用第
    433 條之3 規定，依職權由一造辯論而為判決。
貳、實體部分：
一、原告主張：被告於民國109 年9 月20日下午1 時40分許，駕
    駛車牌號碼000-0000號自用小客車（下稱肇事車輛），在原
    告經營之桃園市○○區○○路00巷00號旁停車場，倒車不慎
    碰撞後方原告所有之柵欄（下稱系爭柵欄），造成系爭柵欄
    損壞，原告因而支出系爭柵欄維修費用8,100 元，扣除折舊
    後為6,139 元，爰依侵權行為之法律關係，提起本件訴訟等
    語，並聲明：如變更後聲明。
二、被告未於言詞辯論期日到場，亦未提出書狀為任何聲明或陳
    述。
三、本院之判斷：
  ㈠按因故意或過失，不法侵害他人之權利者，負損害賠償責汽
    車、機車或其他非依軌道行駛之動力車輛，在使用中加損害
    於他人者，駕駛人應賠償因此所生之損害，民法第184 條第
    1 項前段、第191 條之2 前段分別定有明文。又汽車倒車時
    ，應顯示倒車燈光或手勢後，謹慎緩慢後倒，道路交通安全
    規則第110 條第2 款前段定有明文。經查，被告於上開停車
    場駕駛肇事車輛，倒車不慎碰撞後方原告所有之系爭柵欄，
    致系爭柵欄毀損等情，有桃園市停車場登記證現場、照片及
    報價單等證據附卷可參（見北小卷第15至21頁），堪信為真
    實。從而，被告駕駛行為確有過失，就本件事故應負全部過
    失責任，且其過失行為與系爭柵欄毀損具有相當因果關係，
    被告應負系爭柵欄損害賠償之責。
  ㈡按負損害賠償責任者，除法律另有規定或契約另有訂定外，
    應回復他方損害發生前之原狀；該項情形，債權人得請求支
    付回復原狀所必要之費用，以代回復原狀，民法第213 條第
    1 項、第3 項定有明文。債權人所得請求回復原狀之必要費
    用，倘以修復費用為估定其回復原狀費用之標準，修理時以
    新品換舊品時，應予折舊（最高法院108 年度台上字第363
    號民事判決參照）。經查，系爭柵欄毀損之維修費用，其中
    材料6,100 元、工資2,000 元，合計8,100 元等情，有報價
    單附卷可參（見北小卷第21頁）。又依行政院固定資產耐用
    年數表，行車保安設備之耐用年數為10年，本院審酌系爭柵
    欄材質、使用方式及頻率等一切情形，認原告主張系爭柵欄
    耐用年限為7 年，應屬可採。又依行政院固定資產折舊率表
    之規定，耐用年數7 年之固定資產，依定率遞減法每年折舊
    1000分之280 ，另依營利事業所得稅查核準則第95條第6 項
    規定「固定資產提列折舊採用定率遞減法者，以1 年為計算
    單位，其使用期間未滿1 年者，按實際使用之月數相當於全
    年之比例計算之，不滿1 月者，以1 月計」，原告自承系爭
    柵欄於107 年7 月設置（見本院卷第13頁），至事故發生之
    日即109 年9 月20日止，已使用2 年3 月，則材料6,100 元
    扣除折舊額後應為2,941 元（詳如附表之計算式），加計不
    需扣除折舊之工資2,000 元，合計為4,941 元（計算式：2,
    941+2,000 = 4,941 ）。基上，原告依侵權行為之規定得請
    求系爭柵欄回復原狀費用為4,941 元，原告請求被告賠償4,
    941 元為有理由，逾此範圍，則無理由。
四、按給付無確定期限者，債務人於債權人得請求給付時，經其
    催告而未為給付，自受催告時起，負遲延責任。其經債權人
    起訴而送達訴狀，或依督促程序送達支付命令，或為其他相
    類之行為者，與催告有同一之效力。又遲延之債務，以支付
    金錢為標的者，債權人得請求依法定利率計算之遲延利息。
    但約定利率較高者，仍從其約定利率，而應付利息之債務，
    其利率未經約定，亦無法律可據者，週年利率為5 ％，民法
    第229 條第2 項、第233 條第1 項、第203 條分別定有明文
    。經查，上開債務為金錢債務，然無確定期限，亦無約定之
    利率，被告應自受催告時起，負遲延責任，給付週年利率5
    ％遲延利息，而起訴狀繕本於109 年10月29日送達被告，有
    臺灣臺北地方法院送達證書在卷可稽（見北小卷第43頁），
    依上開說明，原告請求自起訴狀繕本送達翌日即109 年10月
    30日起至清償日止，按週年利率5 ％計算之遲延利息，自有
    理由。
五、綜上所述，原告依侵權行為之法律關係，請求被告給付4,94
    1 元，及自109 年10月30日起至清償日止，按週年利率5 ％
    計算之利息，為有理由，應予准許，逾此部分，則無理由，
    應予駁回。
六、本件原告勝訴部分係依民事訴訟法第436 條之8 規定適用小
    額訴訟程序所為之判決，依同法第436 條之20規定，應就被
    告敗訴之部分，依職權宣告假執行。
七、訴訟費用負擔之依據：民事訴訟法第79條，並依同法第436
    條之19第1 項規定，確定訴訟費用額如主文第3項所示。
中    華    民    國   110    年    11    月    17    日
                  桃園簡易庭  法  官  張明宏
以上為正本係照原本作成。
如不服本判決，應於送達後20日內，向本院提出上訴狀並表明上
訴理由，如於本判決宣示後送達前提起上訴者，應於判決送達後
20日內補提上訴理由書（須附繕本）。
如委任律師提起上訴者，應一併繳納上訴審裁判費。
中    華    民    國   110    年    11    月    18    日
                              書記官  石曉芸
附表
折舊時間           金額
第1年折舊值        6,100×0.28=1,708
第1年折舊後價值    6,100-1,708=4,392
第2年折舊值        4,392×0.28=1,230
第2年折舊後價值    4,392-1,230=3,162
第3年折舊值        3,162×0.28×(3/12)=221
第3年折舊後價值    3,162-221=2,941
附錄：
一、民事訴訟法第436條之24第2項：
    對於小額程序之第一審裁判上訴或抗告，非以其違背法令為
    理由，不得為之。
二、民事訴訟法第436條之25：
    上訴狀內應記載上訴理由，表明下列各款事項：
    ㈠原判決所違背之法令及其具體內容。
    ㈡依訴訟資料可認為原判決有違背法令之具體事實。
三、民事訴訟法第471條第1項：（依同法第436條之32第2項規定
    於小額事件之上訴程序準用之）
    上訴狀內未表明上訴理由者，上訴人應於提起上訴後20日內
    ，提出理由書於原第二審法院；未提出者，毌庸命其補正，
    由原第二審法院以裁定駁回之。